Minutes et répertoires du notaire César BRELUT de LA GRANGE, 19 août 1733 - 30 mai 1755 (étude XI)
Archives nationales
- Minutes de César BRELUT de LA GRANGE, 19 août 1733 - 30 mai 1755; MC/ET/XI/518 - MC/ET/XI/594
  - Minutes. 1751, septembre - décembre, septembre - décembre 1751; MC/ET/XI/576
    - Traite d'office, office controleur jure des grains et farines, Paris., 28 septembre 1751; MC/ET/XI/576
      Nom, qualité: (Mme ou Mlle) Berchet, Ane Francoise.
      Nom, qualité: (M.) Baubigny, Nicolas.
      Profession: contrôleur des grains et farines (jure).
    - Vente, seigneurie, chateau., 1er octobre 1751; MC/ET/XI/576
      Nom, qualité: (M.) Montigny de, Gaston Louis Joseph (vicomte de dreux).
      Domicile: Thivas, chateau de Tachainville.
      Nom, qualité: (M.) Desprez d' Ambreuil, Rene.
      Domicile: Niort
    - Quittance., 1er octobre 1751; MC/ET/XI/576
      Nom, qualité: (personne morale) Montigny (créanciers).
      Nom, qualité: (Mme ou Mlle) Montigny de, Gabrielle Elisabeth (marquise de montebert).
      Domicile: Bretagne.
      Nom, qualité: (personne morale) Montigny de Montebert (de).
      Relations: héritiers de l'intervenant 2
    - Mariage., 3 octobre 1751; MC/ET/XI/576
      Nom, qualité: (M.) Prevost, Gabriel.
      Nom, qualité: (Mme ou Mlle) Estienne, Marie Rosalie.
      Domicile: Rueil
    - Mariage., 3 octobre 1751; MC/ET/XI/576
      Nom, qualité: (M.) Forget de Saint-Germain, Germain Toussaint.
      Nom, qualité: (Mme ou Mlle) Rachon, Marie Madeleine.
      Intervenant 3, 3:
      Nom, qualité: (M.) Albert D', Charles Philippe (duc de luynes).
      Intervenant 4, 3:
      Nom, qualité: (Mme ou Mlle) Brulart, Marie.
      Profession: dame d'honneur de la reine.
      Intervenant 5, 3:
      Nom, qualité: (Mme ou Mlle) Noailles de, Amable Gabrelle.
      Nom, qualité: (M.) Villars de, Honore Armand (duc).
      Intervenant 7, 3:
      Nom, qualité: (Mme ou Mlle) Durey de Sauroy, Marie Josephe.
      Relations: épouse de l'intervenant 8.
      Intervenant 8, indirect:
      Nom, qualité: (M.) Cosse de, Jean Paul Timoleon (duc de brissac).
      Profession: lieutenant general des armées
    - Mariage., 3 octobre 1751; MC/ET/XI/576
      Nom, qualité: (M.) Maricard, Jean Baptiste.
      Profession: horloger (garcon).
      Nom, qualité: (Mme ou Mlle) Quibouille, Marie.
    - Decharge, minutes., 4 octobre 1751; MC/ET/XI/576
      Nom, qualité: (M.) Bellanger.
      Nom, qualité: (M.) Brelut de La Grange.
    - Don mutuel., 4 octobre 1751; MC/ET/XI/576
      Nom, qualité: (M.) Deforge, Pierre.
      Domicile: Orly (choisy-le-Roi).
      Nom, qualité: (Mme ou Mlle) Prioult, Denise.
    - Bail, boutique, Paris, rue d'Enfer., 4 octobre 1751; MC/ET/XI/576
      Nom, qualité: (Mme ou Mlle) Commeau, Nicole Suzanne.
      Nom, qualité: (M.) Prevost, Antoine.
      Profession: argentier de la grande venerie du roi.
      Nom, qualité: (M.) Labouree, Nicolas.
      Profession: chandelier (maître).
    - Mariage., 4 octobre 1751; MC/ET/XI/576
      Nom, qualité: (M.) Poirier, Leonard.
      Profession: coutellier (cmpagnon).
      Nom, qualité: (Mme ou Mlle) Bailly, Louise Catherine.
    - Bail, maison, Paris, rue Saint-Victor., 4 octobre 1751; MC/ET/XI/576
      Nom, qualité: (M.) Lyvernette de, Pierre Jean.
      Profession: chirurgien jure.
      Nom, qualité: (M.) Cossard, Francois.
    - Rente, constitution., 6 octobre 1751; MC/ET/XI/576
      Nom, qualité: (M.) Gillemains, Jacques (bourgeois de Paris).
      Nom, qualité: (M.) Baquet, Pierre (bourgeois de Paris)
    - Succession, notoriete., 6 octobre 1751; MC/ET/XI/576
      Nom, qualité: (Mme ou Mlle) Hellebaut de Vienne, Marie Anne.
      Nom, qualité: (Mme ou Mlle) Hellebaut de Vienne, Genevieve.
      Nom, qualité: (Mme ou Mlle) Prevost, Marguerite Jeanne.
      Nom, qualité: (M.) Hellebaut de Vienne, Tritan Eustache (bourgeois de Paris).
    - Succession, liquidation., 7 octobre 1751; MC/ET/XI/576
      Nom, qualité: (M.) Hellebaut de Vienne, Tristan Eustache (bourgeois de Paris).
    - Rente, constitution., 8 octobre 1751; MC/ET/XI/576
      Nom, qualité: (M.) Hellebaut de Vienne, Claude Eustache (bourgeos de Paris).
    - Succession, notoriete., 10 octobre 1751; MC/ET/XI/576
      Nom, qualité: (Mme ou Mlle) Chausson, Marie Anne.
    - Quittance., 11 octobre 1751; MC/ET/XI/576
      Nom, qualité: (Mme ou Mlle) Charlier (créanciers).
      Nom, qualité: (M.) Charlier, Jacques Francois.
      Relations: veuve de l'intervenant 2
    - Mariage., 11 octobre 1751; MC/ET/XI/576
      Nom, qualité: (M.) Clergue, Marc Antoine.
      Profession: menuisier (maître).
      Nom, qualité: (Mme ou Mlle) Chapon, Genevieve.
      Nom, qualité: (M.) Seray, Antoine.
      Profession: meunier
    - Convention, brevet de commissaire de la marine., 12 octobre 1751; MC/ET/XI/576
      Nom, qualité: (M.) Cramezel de, Pierre Augustin.
      Profession: officier de marine.
      Nom, qualité: (Mme ou Mlle) Guillain, Anne Catherine.
      Nom, qualité: (M.) Bailly, Jean Louis.
      Profession: libraire (marchand)
    - Inventaire après décès de François Lejeune., 12 octobre 1751; MC/ET/XI/576
      Nom, qualité: (M.) Lejeune, François.
      inventaire après décès; Lejeune, François
    - Quittance, contre-lettre., 12 octobre 1751; MC/ET/XI/576
      Nom, qualité: (M.) Begue, Pierre Joseph.
      Domicile: Fort-St-Pierre (martinique (la))
    - Mariage., 12 octobre 1751; MC/ET/XI/576
      Nom, qualité: (M.) Ingret de La Roche, Henri Charles (bourgeois de Paris).
      Nom, qualité: (M.) Lefevre Des Fonceaux, Francois (bourgeois de Paris).
    - Quittance., 12 octobre 1751; MC/ET/XI/576
      Nom, qualité: (Mme ou Mlle) Begue, Louise Rose.
    - Bail, maison, Paris, rue de la Montagne-Ste-Genevieve., 13 octobre 1751; MC/ET/XI/576
      Nom, qualité: (M.) Jaulain, Francois.
    - Legs, abstention, execution testamentaire, compte., 14 octobre 1751; MC/ET/XI/576
      Nom, qualité: (personne morale) Versey (her).
    - Inventaire après décès de Jean Juget., 15 octobre 1751; MC/ET/XI/576
      Nom, qualité: (M.) Juget, Jean.
      inventaire après décès; Juget, Jean
    - Procuration., 15 octobre 1751; MC/ET/XI/576
      Nom, qualité: (M.) Grandsire, Jacques.
      État civil: prisonnier.
      Domicile: Rouvigny (valenciennes).
      Profession: prieur.
      Domicile: Rochelle (la), prieure Saint-Yves
    - Testament., 15 octobre 1751; MC/ET/XI/576
      Nom, qualité: (Mme ou Mlle) Delamothe, Louise.
      Nom, qualité: (M.) Bouche, Pierre.
    - Convention., 16 octobre 1751; MC/ET/XI/576
      Nom, qualité: (M.) Bernard, Francois.
      Nom, qualité: (M.) Bonnin, Louis Francois.
      Profession: papetier (marchand).
    - Inventaire après décès de Marie Thérèse Fertelle, épouse d'Antoine Charne., 16 octobre 1751; MC/ET/XI/576
      Nom, qualité: (Mme ou Mlle) Fertelle, Marie Thérèse.
      Nom, qualité: (M.) Charne, Antoine.
      Profession: salpetrier (compagnon).
      inventaire après décès; Fertelle, Marie Thérèse; Charne, Antoine
    - Nomination, dépôt, charge de marguillier, Arpajon, eglise Saint-Clement., 19 octobre 1751; MC/ET/XI/576
      Nom: (personne morale) Fabrique Saint-Clement d' Arpajon.
      Nom, qualité: (M.) Mesnil, Julien.
    - Bail, maison, Paris, rue des Carmes., 20 octobre 1751; MC/ET/XI/576
      Domicile: Paris, place Maubert.
      Nom, qualité: (Mme ou Mlle) Labbe, Armande.
      Nom, qualité: (M.) Fromageau, Etienne.
    - Main-levee., 21 octobre 1751; MC/ET/XI/576
      Nom, qualité: (M.) Charpentier, Michel.
      Profession: maitre à danser.
      Domicile: Paris, hopital General.
      Nom, qualité: (M.) Charlot, Francois.
      Domicile: Paris, hopital General
    - Rente, constitution., 21 octobre 1751; MC/ET/XI/576
      Nom, qualité: (M.) Legrand, Jacques.
    - Mariage., 21 octobre 1751; MC/ET/XI/576
      Nom, qualité: (M.) Auvray, Charles Antoine.
      Nom, qualité: (Mme ou Mlle) Poullet, Marie.
      Relations: fille de l'intervenant 3.
      Nom, qualité: (M.) Poullet, Alexis.
      Profession: sculpteur (maître).
    - Inventaire après décès de Madeleine Prevost., 21 octobre 1751; MC/ET/XI/576
      Nom, qualité: (Mme ou Mlle) Prevost, Madeleine.
      inventaire après décès; Prevost, Madeleine
    - Testament., 23 octobre 1751; MC/ET/XI/576
      Nom, qualité: (Mme ou Mlle) Gilles, Jeanne Genevieve.
    - Procuration., 24 octobre 1751; MC/ET/XI/576
      Nom, qualité: (M.) Francois, Nicolas Zacharie (bourgeois de Paris).
      Nom, qualité: (Mme ou Mlle) Francois, Marie Madeleine
    - Mariage., 24 octobre 1751; MC/ET/XI/576
      Nom, qualité: (M.) Crepy, Pierre Louis.
      Relations: fils de l'intervenant 2.
      Nom, qualité: (M.) Crepy, Louis.
      Profession: imager graveur.
      Nom, qualité: (Mme ou Mlle) Hainault, Jeanne Philiberte.
      Relations: fille de l'intervenant 4.
      Nom, qualité: (M.) Hainault, Edme.
      Profession: peintre (maître).
    - Mariage., 24 octobre 1751; MC/ET/XI/576
      Nom, qualité: (M.) Prelat, Nicolas Felix.
      Profession: ebeniste (compagnon).
      Nom, qualité: (Mme ou Mlle) Giroux, Marie Jeanne
    - Mariage., 24 octobre 1751; MC/ET/XI/576
      Nom, qualité: (M.) Turbot, Robert.
      Nom, qualité: (Mme ou Mlle) Dupin, Marie Anne.
    - Bail, jeu de paume, Paris, rue Mazarine., 25 octobre 1751; MC/ET/XI/576
      Nom, qualité: (Mme ou Mlle) Lenfernat de, Marie Anne.
      Domicile: Montigny (bourgogne), chateau.
      Nom, qualité: (M.) Montigny de, Joseph (vicomte de dreux).
      Nom, qualité: (M.) Rousseau, Francois Louis.
      Profession: paumier (maître).
    - Renonciation à communaute., 25 octobre 1751; MC/ET/XI/576
      Nom, qualité: (Mme ou Mlle) Houdouart, Genevieve.
      État civil: vuve.
      Profession: tanneur (marchand)
    - Rente, transport., 25 octobre 1751; MC/ET/XI/576
      Nom, qualité: (M.) Ploton, Pierre.
      Nom, qualité: (M.) Ploton, Louis.
      Nom, qualité: (M.) Perot de La Carte, Henri Louis (bourgeois de Paris)
    - Devis et marche, pieces jointes, construction de pavillon, plan d'un pavillon, Paris, rue des Fosses-St-Marcel., 27 octobre 1751; MC/ET/XI/576
      Nom, qualité: (M.) Micot, Jean Jacques.
      Profession: valet de garde-robe du roi.
      Nom, qualité: (M.) Grangeret, Charles.
    - Bail, maison, Paris, rue des Fosses-St-Marcel., 27 octobre 1751; MC/ET/XI/576
      Nom, qualité: (M.) Micot, Jacques.
      Nom, qualité: (M.) Faudoas de, Joseph Marie (comte).
    - Bail, terres, Villejuif., 28 octobre 1751; MC/ET/XI/576
      Nom, qualité: (M.) Lenain, Guillaume.
      Profession: nourriseur de bestiaux.
      Nom, qualité: (M.) Leclerc, Jean.
    - Mariage., 28 octobre 1751; MC/ET/XI/576
      Nom, qualité: (M.) Mons, Jacques.
      Profession: serrurier (compagnon).
      Nom, qualité: (M.) Abellard, Anne Charlotte.
    - Apprentissage, métier papetier, Paris., 28 octobre 1751; MC/ET/XI/576
      Nom, qualité: (M.) Michel, Jean Francois.
      Nom, qualité: (M.) Desert, Jean Guillaume.
      Profession: papetier (maître).
    - Mariage., 28 octobre 1751; MC/ET/XI/576
      Nom, qualité: (M.) Fierville de, Pierre Dominique Martin.
      Profession: relieur (maître).
      Nom, qualité: (Mme ou Mlle) Vrigny, Jeanne Francoise.
    - Rente, constitution., 28 octobre 1751; MC/ET/XI/576
      Nom, qualité: (M.) Gouniou, Martin.
      Profession: huissier cmmissaire priseur.
      Nom, qualité: (Mme ou Mlle) Leberger, Jeanne Marguerite.
      État civil: veue.
      Nom, qualité: (M.) Chevalier, Denis Pierre.
      Profession: capitaine lieutenant des gardes du roi
    - Procuration, depot., 29 octobre 1751; MC/ET/XI/576
      Nom, qualité: (Mme ou Mlle) Lebreth, Henriette.
      Nom, qualité: (M.) Senne de, Michel Henri.
      Profession: marechal des logis du prince de conde.
      Nom, qualité: (Mme ou Mlle) Lebreth, Edmee.
    - Renonciation à communaute., 29 octobre 1751; MC/ET/XI/576
      Nom, qualité: (Mme ou Mlle) Ternisien, Madeleine.
      Nom, qualité: (M.) Laroche, Francois.
      Profession: ouvrier de la manufacture des glaces
    - Mariage., 31 octobre 1751; MC/ET/XI/576
      Nom, qualité: (M.) Duterdre, Jean Baptiste.
      Nom, qualité: (Mme ou Mlle) Desmet, Marie Francoise Constance.
    - Apprentissage, métier sage-femme., 2 novembre 1751; MC/ET/XI/576
      Nom, qualité: (Mme ou Mlle) Durieu, Marie Barbe.
      Nom, qualité: (M.) Robquin, Henri Francois.
      Nom, qualité: (Mme ou Mlle) Dupont, Anne Andree.
      Profession: sage-femme (maître).
      Relations: épouse de l'intervenant 4.
      Nom, qualité: (M.) Malingre, Louis.
      Profession: tabletier.
    - Mariage., 3 novembre 1751; MC/ET/XI/576
      Nom, qualité: (M.) Savard, Antoine.
      Nom, qualité: (Mme ou Mlle) Donville, Francoise.
    - Mariage., 3 novembre 1751; MC/ET/XI/576
      Nom, qualité: (M.) Montmartre, Jean Baptiste.
      Nom, qualité: (Mme ou Mlle) Moreau, Marie Louise.
    - Convention., 3 novembre 1751; MC/ET/XI/576
      Nom, qualité: (personne morale) Aubertin (her).
      Nom, qualité: (M.) Aubertin, Jean Baptiste.
      Nom: (personne morale) Confrérie Du Saint-Sacrement de Colombey-Les-Choiseul.
      Domicile: Colombey-les-Choiseul, eglise
    - Mariage., 4 novembre 1751; MC/ET/XI/576
      Nom, qualité: (M.) Michel, Jean Baptiste.
      Profession: fruitier.
      Nom, qualité: (Mme ou Mlle) Ballet, Marguerite Nicole.
      Nom, qualité: (M.) Peti, Louis.
      Profession: bourrelier (marchand).
      Domicile: Gonesse
    - Vente, ferme, Montarmaux (chateau-Thierry)., 5 novembre 1751; MC/ET/XI/576
      Nom, qualité: (M.) Bourdin, Jean Pierre.
      Nom, qualité: (M.) Jolly, Jean Vinent.
      Profession: directeur des postes.
      Domicile: Chezy-l'Abbaye (chateau-Thierry)
    - Comparution., 5 novembre 1751; MC/ET/XI/576
      Nom, qualité: (M.) Betout, Nicolas.
      Nom, qualité: (M.) Courbon de, Alexandre.
      Profession: officier de cavalerie
    - Don mutuel., 6 novembre 1751; MC/ET/XI/576
      Nom, qualité: (M.) Dumay, Louis Jean.
      Nom, qualité: (Mme ou Mlle) Bansse, Marie Catherine.
    - Mariage., 7 novembre 1751; MC/ET/XI/576
      Nom, qualité: (M.) Langlois, Blaise Antoine.
      Profession: relieur (compagnon).
      Nom, qualité: (Mme ou Mlle) Hemet, Anne Tiennette.
    - Mariage., 7 novembre 1751; MC/ET/XI/576
      Nom, qualité: (M.) Ricordeau, Martial Nicolas.
      Profession: doreur (apprenti).
      Nom, qualité: (Mme ou Mlle) Cordel, Marie.
    - Mariage., 7 novembre 1751; MC/ET/XI/576
      Nom, qualité: (M.) Flamant, Francois.
      Nom, qualité: (Mme ou Mlle) Poirier, Marie Nicole.
    - Mariage., 7 novembre 1751; MC/ET/XI/576
      Nom, qualité: (M.) Rollet, Pierre.
      Nom, qualité: (Mme ou Mlle) Rene, Marie Jeanne.
    - Mariage., 8 novembre 1751; MC/ET/XI/576
      Nom, qualité: (M.) Goyon, Edme Francois.
      Nom, qualité: (Mme ou Mlle) Cigogne, Jeanne Antoinette.
    - Succession, notoriete., 8 novembre 1751; MC/ET/XI/576
      Nom, qualité: (Mme ou Mlle) Leau, Marie.
      Nom, qualité: (M.) Bault, Louis.
    - Mariage., 8 novembre 1751; MC/ET/XI/576
      Nom, qualité: (M.) Legrand, Jean Antoine.
      Profession: menuisier (compagnon).
      Nom, qualité: (Mme ou Mlle) Potte, Marie Jeanne.
    - Mariage., 8 novembre 1751; MC/ET/XI/576
      Nom, qualité: (M.) Carre, Pierre Armand Gaston.
      Nom, qualité: (Mme ou Mlle) Manier, Marie Anne.
    - Mariage., 8 novembre 1751; MC/ET/XI/576
      Nom, qualité: (M.) Denaux, Pierre Julien.
      Nom, qualité: (Mme ou Mlle) Tisserant, Marie Jeanne.
    - Mariage., 8 novembre 1751; MC/ET/XI/576
      Nom, qualité: (M.) Longueville, Leon.
      Nom, qualité: (M.) Charpentier, Marguerite.
    - Mariage., 8 novembre 1751; MC/ET/XI/576
      Nom, qualité: (M.) Bourbonnois, Antoine.
      Nom, qualité: (Mme ou Mlle) Surenne, Jeanne.
    - Mariage., 8 novembre 1751; MC/ET/XI/576
      Nom, qualité: (M.) Betourne, Charles.
      Nom, qualité: (Mme ou Mlle) Gallet, Marie Gabrielle.
    - Inventaire après décès de Jeanne Hanneton, épouse de Christophe Legardeur., 8 novembre 1751; MC/ET/XI/576
      Nom, qualité: (Mme ou Mlle) Hanneton, Jeanne.
      Nom, qualité: (M.) Legardeur, Christophe.
      Profession: taillandier (maître).
      inventaire après décès; Hanneton, Jeanne; Legardeur, Christophe
    - Procuration, depot., 9 novembre 1751; MC/ET/XI/576
      Nom: (personne morale) Fabrique de Neauphle-Le-Viel.
      Nom, qualité: (M.) Jaullain, Francois Gilles.
      Domicile: Montfort-l'Amaury
    - Mariage., 9 novembre 1751; MC/ET/XI/576
      Nom, qualité: (M.) Renaut, Marie Nicolas.
      Nom, qualité: (Mme ou Mlle) Lemaitre, Marie Francoise.
    - Delegation., 11 novembre 1751; MC/ET/XI/576
      Nom, qualité: (M.) Martine, Gaspard Francois.
      Domicile: Paris (diocese).
      Nom, qualité: (M.) Lefebvre, Jean Baptiste.
    - Mariage., 11 novembre 1751; MC/ET/XI/576
      Nom, qualité: (M.) Fourneau, Laurent.
      Nom, qualité: (Mme ou Mlle) Lfeury, Jeanne.
    - Bail, jardins, Paris, cul-de-Sac de Reuilly., 11 novembre 1751; MC/ET/XI/576
      Nom, qualité: (M.) Vorse, Charles Guillaume.
      Nom, qualité: (M.) Tetard, Robert.
    - Mariage., 15 novembre 1751; MC/ET/XI/576
      Nom, qualité: (M.) Vallon, Pierre (bourgeois de pars).
      Nom, qualité: (Mme ou Mlle) Onfrey, Julienne.
    - Quittance de rachat., 17 novembre 1751; MC/ET/XI/576
      Nom, qualité: (Mme ou Mlle) Devallois, Charlotte Gabrielle.
      Nom, qualité: (M.) Liede, Claude.
      Profession: employe dans les fermes du roi.
      Nom, qualité: (M.) Du Peron, Simon.
      Domicile: Vierzon (berry)
    - Comparution., 17 novembre 1751; MC/ET/XI/576
      Nom, qualité: (M.) Arnoult, Jacques.
    - Acte de décès, depot., 18 novembre 1751; MC/ET/XI/576
      Nom, qualité: (M.) Pottier, Gerard Michel.
      Profession: minstre du couvent des mathurins.
      Domicile: Sainte-Catherine-de-Beauvoir (lucon (diocese))
    - Mariage., 18 novembre 1751; MC/ET/XI/576
      Nom, qualité: (M.) Lefevre, Jean Joseph.
      Profession: tabletier (compagnon).
      Nom, qualité: (Mme ou Mlle) Arnault, Antoinette Cecile.
    - Quittance., 18 novembre 1751; MC/ET/XI/576
      Nom, qualité: (M.) Charrue, Antoine.
      Profession: salpetrier (cmpagnon).
      Nom, qualité: (Mme ou Mlle) Lorget, Marie Francoise.
      Nom, qualité: (M.) Duprez Dumarais, Jean Jacques.
      Profession: huissier priseur commissaire au Châtelet.
    - Apprentissage, métier epicier, Paris., 19 novembre 1751; MC/ET/XI/576
      Nom, qualité: (M.) Compoint, Nicolas.
      Nom, qualité: (M.) Poitevin, Nicolas.
    - Desistement, usufruit., 19 novembre 1751; MC/ET/XI/576
      Nom, qualité: (M.) Regnault, Etienne (bourgeois de Paris).
      Nom, qualité: (M.) Regnault, Armand Joseph.
      Profession: religieux novice.
      Domicile: Paris, couvent des Mathurins
    - Bail, chantier, Paris, rue des Fosses-St-Bernard., 19 novembre 1751; MC/ET/XI/576
      Nom, qualité: (M.) Trotet, Jean Baptiste.
    - Apprentissage, métier epicier, Paris., 19 novembre 1751; MC/ET/XI/576
      Nom, qualité: (M.) Hebert, Jean Baptiste Christophe.
      Nom, qualité: (M.) Jaullain, Francois.
    - Mariage., 21 novembre 1751; MC/ET/XI/576
      Nom, qualité: (M.) Charles, Louis.
      Profession: cordonnier (garcon).
      Nom, qualité: (Mme ou Mlle) Malmy, Suzanne Nicole.
    - Mariage., 21 novembre 1751; MC/ET/XI/576
      Nom, qualité: (M.) Bernot, Claude.
      Profession: bourrelier (compagnon).
      Nom, qualité: (Mme ou Mlle) Leroy, Marie Jeanne.
      Nom, qualité: (M.) Lucas, Jacques Etienne.
    - Inventaire après décès de Catherine Chataigne, veuve de Joseph Lecocq., 22 novembre 1751; MC/ET/XI/576
      Nom, qualité: (Mme ou Mlle) Chataigne, Catherine.
      Nom, qualité: (M.) Lecocq, Joseph.
      Profession: carrier (marchand).
      inventaire après décès; Chataigne, Catherine; Lecocq, Joseph
    - Mariage., 22 novembre 1751; MC/ET/XI/576
      Nom, qualité: (M.) Desnoyers, Jean Baptiste.
      Nom, qualité: (Mme ou Mlle) Allais, Marie Madeleine.
    - Succession, renonciation., 22 novembre 1751; MC/ET/XI/576
      Nom, qualité: (M.) Laillaud, Louis.
      Profession: architecte.
      Domicile: Nantes.
      Nom, qualité: (M.) Laillaud, Jean.
      Relations: frère de l'intervenant 1
    - Mariage., 23 novembre 1751; MC/ET/XI/576
      Nom, qualité: (M.) Rousseau, Jean Baptiste.
      Nom, qualité: (Mme ou Mlle) Carre, Marie Jeanne.
    - Rente, quittance de rachat., 23 novembre 1751; MC/ET/XI/576
      Nom, qualité: (Mme ou Mlle) Dugue, Madeleine Louise.
      Nom, qualité: (M.) Thevard, Philippe.
      Profession: voiturier par terre.
      Nom, qualité: (M.) Bellanger, Guillaume.
      Domicile: Dourdan
    - Mariage., 23 novembre 1751; MC/ET/XI/576
      Nom, qualité: (M.) Blanchecap, Bernard.
      Profession: cocher du prince de ligne.
      Nom, qualité: (Mme ou Mlle) Allais, Marie
    - Delegation, créance., 27 novembre 1751; MC/ET/XI/576
      Nom, qualité: (M.) Savart de Saint-Brisson, Jean Michel (bourgeois de Paris).
      Nom, qualité: (M.) Magner, Antoine (bourgeois de Paris).
      Relations: créancier(e) de l'intervenant 1
    - Procuration., 28 novembre 1751; MC/ET/XI/576
      Nom: (personne morale) Bacheliers Du College de Navarre de Paris.
      Nom, qualité: (M.) Tonnerre, Antoine (bourgeois de Paris)
    - Rente fonciere, titre nouvel., 30 novembre 1751; MC/ET/XI/576
      Nom, qualité: (M.) Poitron, Francois.
      Domicile: Colombes (argenteuil).
      Nom, qualité: (Mme ou Mlle) Ramet, Catherine.
      Nom, qualité: (M.) Jore, Antoine.
      Profession: brasseur (marchand).
    - Succession, transport de droits., 30 novembre 1751; MC/ET/XI/576
      Nom, qualité: (M.) Pinneton, Gilbert.
      Nom, qualité: (Mme ou Mlle) Ballet, Jeanne.
    - Traite d'office, office de controleur mesureur de grains et farines, Paris., 30 novembre 1751; MC/ET/XI/576
      Nom, qualité: (M.) Masquelier, Denis.
      Profession: contrôleur mesureur de grains et farines.
      Nom, qualité: (M.) Gautier, Jacques (bourgeois de Paris)
    - Inventaire après décès de Michel Delannoy., 1er décembre 1751; MC/ET/XI/576
      Nom, qualité: (M.) Delannoy, Michel.
      inventaire après décès; Delannoy, Michel
    - Quittance., 1er décembre 1751; MC/ET/XI/576
      Nom, qualité: (Mme ou Mlle) Christy, Marie Charlotte.
      Nom, qualité: (M.) Herisson, Philippe.
      Profession: limonadier (marchand).
      Nom, qualité: (Mme ou Mlle) Berchet, Francoise.
      Profession: mesureur de grains et farines (officier).
    - Procuration, depot., 2 décembre 1751; MC/ET/XI/576
      Nom, qualité: (Mme ou Mlle) Gourdan, Catherine.
      Profession: montdidier.
    - Succession, renonciation., 2 décembre 1751; MC/ET/XI/576
      Nom, qualité: (M.) Langlois, Pierre.
    - Testament., 3 décembre 1751; MC/ET/XI/576
      Nom, qualité: (M.) Mercier, Noel.
    - Procuration., 3 décembre 1751; MC/ET/XI/576
      Nom, qualité: (Mme ou Mlle) Gaudeau, Marie Anne.
      Domicile: Montlhery.
      Nom, qualité: (M.) Sigonneau, Mathieu.
      Profession: officier de la duchesse d'Orléans.
      Nom, qualité: (M.) L'Heritier, Etienne.
      Domicile: Montlhery
    - Bail, maison, Paris, rue Poisonniere., 4 décembre 1751; MC/ET/XI/576
      Nom, qualité: (M.) Oppenord D', Antoine Francois Gaspard.
      Profession: capitaine de dragons.
      Nom, qualité: (M.) Brackel de, Frederic Casimir (baron).
    - Obligation., 4 décembre 1751; MC/ET/XI/576
    - Procuration., 6 décembre 1751; MC/ET/XI/576
      Profession: macon (maître),entrepreneur de batiments.
      Nom, qualité: (Mme ou Mlle) Tiercelet, Nicole.
    - Procuration, depot., 6 décembre 1751; MC/ET/XI/576
      Nom, qualité: (M.) Vital (bourgeois de favillet).
      Domicile: Favillet (agenais).
      Nom, qualité: (M.) Vital de Lasalle (bourgeois de favillet).
      Nom, qualité: (Mme ou Mlle) Dore, Marie Charlotte.
    - Quittance de rachat., 7 décembre 1751; MC/ET/XI/576